臺灣嘉義地方法院刑事判決　　　　　　　 94年度訴字第522號
公　訴　人　臺灣嘉義地方法院檢察署檢察官
被　　　告　甲○○
　　　　　　　　　　（現於臺灣嘉義監獄鹿草分監執行）
上列被告因違反毒品危害防制條例案件，經檢察官提起公訴（94
年度毒偵1114號），本院合議庭裁定改依簡式審判程序審理，判
決如下：
    主  文
甲○○施用第一級毒品，處有期徒刑柒月，扣案之注射針筒壹支
沒收。
    事  實
一、甲○○前於民國91年間，因違反毒品危害防制條例案件，經
    本以91年度毒聲字第993號裁定觀察勒戒後，認有繼續施用
    毒品傾向，復經本院以92年毒聲字第181號裁定強制戒治，
    於93年3月16日保護管束期滿執行完畢，並經臺灣嘉義地方
    法院檢察署檢察官以93年度戒毒偵字第17號為不起訴處分確
    定。又於93年間，因違反毒品危害防制條例案件，經本院於
    94 年4月25日以93年度訴字第496號判決判處應執行有期徒
    刑10 月確定（尚未執行完畢）。詎甲○○猶不知悔悟，明
    知海洛因係毒品危害防制條例所定之第一級毒品，不得無故
    施用、持有，竟於上開觀察、勒戒執行完畢釋放後，5年內
    復萌生施用第一級毒品海洛因之犯意於94年7月14日某時，
    在不詳地點，非法施用第一級毒品海洛因，嗣於當日因毒品
    案件通緝，經警於嘉義縣六腳鄉灣北村175號前攔檢甲○○
    與其友人王振興（另案由臺灣嘉義地方法院檢察署檢察官另
    行偵辦中）所駕駛之車牌號碼7R-9340號自小貨車時查獲，
    並扣得注射針筒1支，經警對甲○○採集尿液送驗後，仍呈
    嗎啡陽性反應（海洛因在人體內代謝為嗎啡），始查悉全情
    。
二、案經嘉義縣警察局朴子分局報請臺灣嘉義地方法院檢察署檢
    察官自動檢舉偵查起訴。
    理  由
一、按除被告所犯為死刑、無期徒刑、最輕本刑為3年以上有期
    徒刑之罪或高等法院管轄第一審案件者外，於法院行準備程
    序進行中，被告先就被訴事實為有罪之陳述時，審判長得告
    知被告簡式審判程序之旨，並聽取當事人、代理人、辯護人
    及輔佐人之意見後，裁定進行簡式審判程序；且受命法官行
    準備程序，與法院或審判長有同一之權限；又簡式審判程序
    之證據調查，不受刑事訴訟法第159條第1項、第161條之2、
    第161條之3、第163條之1及第164條至第170條規定之限制，
    刑事訴訟法第273條之1第1項、第279條第2項前段、第273條
    之2分別定有明文。查本案被告甲○○所犯為死刑、無期徒
    刑、最輕本刑為3年以上有期徒刑以外之罪，且非高等法院
    管轄第一審之案件，經本院合議庭裁定由受命法官行準備程
    序時，被告就被訴事實為有罪之陳述後，復經本院合議庭裁
    定由受命法官獨任行簡式審判程序，是其證據之調查，自不
    受刑事訴訟法第159條第1項、第161條之2、第161條之3、第
    163 條之1及第164條至第170條規定之限制，合先敘明。
二、被告甲○○對其於前揭時、地，以將第一級毒品海洛因加水
    稀釋，再以注射針筒注射手臂之方式，施用第一級毒品海洛
    因1次之事實，業據其於本院審理時坦白承認。且被告於94
    年7月15日凌晨2時許經警對之採集尿液送臺灣檢驗科技股份
    有限公司以「免疫學分析法」及「氣相層析／質譜儀法」檢
    驗結果，呈嗎啡陽性反應 (海洛因於人體會代謝成嗎啡，因
    此海洛因之施用者，係檢驗其尿液中之嗎啡反應)等情，有
    臺灣科技檢驗股份有限公司94年8月2日KＺ000000000000 號
    濫用藥物尿液檢驗報告、代號與真實姓名對照表、各1紙在
    卷足稽（見警卷第8、9頁），復有其所有供施用第一級
    毒品海洛因所用之注射針筒各1支扣案可資佐證。又參以初
    次吸食煙毒者，經人體代謝作用於8小時內，約有百分之80
    之量排出，24小時後，約有百分之90排出，72小時後仍有微
    量排出，依個人體質不同排出時間亦有差異，尤其成癮者其
    於吸食後120小時內所採尿液，配合具公信力之儀器，仍可
    驗出等情，有憲兵司令部80年3月25日80年鑑驗字第0999 號
    函可參，可知若被告尿液中驗得海洛因陽性反應，應認其於
    採尿前回溯72小時內之某時，有施用海洛因。準此，足認被
    告自白施用第一級毒品海洛因之犯行，核與事實相符，應堪
    採信。
三、又查，被告甲○○前於91年間，因違反毒品危害防制條例案
    件，經本以91年度毒聲字第993號裁定觀察勒戒後，認有繼
    續施用毒品傾向，復經本院以92年毒聲字第181號裁定強制
    戒治，於93年3月16日保護管束期滿執行完畢，並經臺灣嘉
    義地方法院檢察署檢察官以93年度戒毒偵字第17號為不起訴
    處分確定等情，有臺灣嘉義地方法院檢察署刑案資料查註紀
    錄表、臺灣高等法院被告前案紀錄表等在卷可參，則被告於
    觀察、勒戒執行完畢釋放後，5年內再犯毒品危害防制條例
    第10條之罪，本件事證明確，被告施用第一級毒品之犯行堪
    以認定。
四、查海洛因為毒品危害防制條例所謂之第一級毒品，觀諸該條
    例第2條第2項第1款之規定甚明，是核被告甲○○上開以將
    第一級毒品海洛因加水稀釋，再以注射針筒注射手臂之方式
    ，施用第一級毒品海洛因之行為，係犯毒品危害防制條例第
    10條第1項之施用第一級毒品罪。其施用第一級毒品前持有
    毒品之低度行為，為其施用毒品之高度行為所吸收，不另論
    罪。爰審酌被告不思其正值盛年，堪為社會大用之際，卻長
    期耽溺於戕身之物，且前已有施用毒品之紀錄，並經觀察、
    勒戒後，竟再度施用，又於93年間，因違反毒品危害防制條
    例案件，經本院於94 年4月25日以93年度訴字第496號判決
    判處應執行有期徒刑10 月確定後，因未到案執行遭通緝，
    於通緝中再犯本件施用毒品罪，顯見其意志不堅，仍未戒絕
    ，自我把持、控制之能力顯然不佳，又施用足以導致精神障
    礙，甚至造成生命危險之毒品，戕害一己之身體健康，及其
    犯罪之動機、目的、手段、坦承犯罪之犯後態度尚稱良好等
    一切情狀，量處如主文所示之刑，以資懲儆。扣案之注射針
    筒1支，係被告所有且供本件施用第一級毒品犯行所用之物
    ，業據其供陳在卷，應依刑法第38條第1項第2款規定併予宣
    告沒收之。
據上論斷，應依刑事訴訟法第299條第1項前段、第273條之1第1
項，毒品危害防制條例第10條第1項、第23條第2項，刑法第11
條、第38條第1項第2款，判決如主文。
本案經檢察官王振名到庭執行職務。
中　　華　　民　　國　　94　　年　　10　　月　　24　　日
                  刑事第二庭    法　官　洪嘉蘭
以上正本證明與原本無異。
如不服本判決，應於判決送達後10日內，向本院提出上訴狀。
中　　華　　民　　國　　94　　年　　10　　月　　24　　日
                        　    　書記官　吳明蓉
毒品危害防制條例第10條第1項
施用第一級毒品者，處 6 月以上 5 年以下有期徒刑。
